【裁判字號】    97,抗,109
【裁判日期】    970227
【裁判案由】    假扣押
【裁判全文】
臺灣高等法院臺中分院民事裁定           97年度抗字第109號
抗  告  人  乙○○
相  對  人  台灣銀行股份有限公司
法定代理人  丁○○
代  理  人  丙○○
複  代理人  甲○○
上列當事人間假扣押事件，抗告人對於中華民國96年12月25日臺
灣臺中地方法院96年度裁全字第12338號裁定提起抗告，本院裁
定如下：
      主      文
抗告駁回。
抗告訴訟費用由抗告人負擔。
      理      由
一、抗告意旨略以：抗告人為莊家建設股份有限公司（下稱莊家
    建設公司，原名禾易興業有限公司）之保證人，相對人應先
    對莊家建設公司行假扣押，而非對為保證人之抗告人為假扣
    押，而抗告人前以存證信函通知其已不再擔任莊家建設公司
    之保證人，請相對人另覓保證人，原裁定准相對人之聲請，
    顯屬違法等語。
二、按債權人就金錢請求或得易為金錢請求之請求，欲保全強制
    執行者，得聲請假扣押，請求及假扣押之原因應釋明，釋明
    如有不足，而債權人陳明願供擔保或法院認為適當者，法院
    得定相當之擔保，命供擔保後為假扣押，民事訴訟法第五百
    二十二條第一項、第五百二十六條第一、二項定有明文。查
    ，相對人主張莊家建設公司於民國（下同）94年7月7日邀同
    抗告人為連帶保證人，向相對人借款新台幣（下同）2200萬
    元，約定利率2.995%機動計算，前2年按月付息，第3年起按
    月攤還本息，詎莊家建設公司僅付利息至自96年9月7日止，
    即未按期償還，尚有2171萬7948元本息未清償，抗告人為連
    帶保證人，依法應負連帶清償責任，抗告人有脫產之虞，以
    圖逃避債務，日後有不能強制執行或甚難執行之虞，願供擔
    保以代釋明，提出借據為證，聲請為假扣押，原法院依首開
    規定，命供擔保後裁定准為假扣押，並無不合。而相對人亦
    聲請對莊家建設公司為假扣押，並無抗告人所指之情事，抗
    告人現仍為連帶保證人，有借據可憑，其指稱其非莊家建設
    公司借款之連帶保證人，亦屬無據。抗告論旨，指摘原裁定
    不當，聲明廢棄，非有理由。
二、據上論結，本件抗告為無理由，依民事訴訟法第四百九十五
    條之一第一項、第四百四十九條第一項、第九十五條、第七
    十八條，裁定如主文。
中    華    民    國    97    年    2     月    27    日
                  民事第一庭    審判長法  官  吳火川
                                      法  官  陳繼先
                                      法  官  饒鴻鵬
以上正本係照原本作成。
再為抗告應以適用法規顯有錯誤為理由，並經本院之許可，該許
可以原裁定所涉及之法律見解具有原則上之重要性者為限。
如提起再抗告者應於裁定送達後10日內向本院提出抗告理由狀（
須按照他造人數附具繕本）並繳納抗告裁判費新臺幣1,000元，
同時委任律師或具有律師資格之關係人為代理人。
                                      書記官  林明冬
中    華    民    國    97    年    2     月    27    日
                                                      Ａ


司法院資訊處製作；財團法人民間司法改革基金會備份。
